臺灣板橋地方法院刑事判決　　　　　　　　　　　　九十三年度簡字第三九五七號
　　聲請人　臺灣板橋地方法院檢察署檢察官
　　被　告　丙○○
　　　　　　甲○○
右列被告因商標法案件，經檢察官聲請以簡易判決處刑（九十三年度偵字第一０五四
九號），本院判決如左：
    主    文
丙○○、甲○○共同連續明知為未得商標權人同意，於同一商品，使用相同之註冊商
標之商品而販賣，丙○○處有期徒刑肆月，甲○○處有期徒刑參月，如易科罰金，均
以參佰元折算壹日。
扣案如附表編號一至六所示印有仿冒註冊商標圖樣之商品均沒收之。
    事實及理由
一、本件之犯罪事實及證據，犯罪事實部分更正被告丙○○係名佳美股份有限公司土
    城分公司負責人，其與甲○○販賣之仿冒英商布拜里公司（Burberry Limited）
    註冊商標之商品如附表編號一至六所示，及聲請簡易判決處刑書犯罪事實欄一、
    第五行第二字「係」更正為「細則」。餘引用如附件一檢察官聲請簡易判決處刑
    書之記載。
二、經查被告甲○○、丙○○於警詢時及偵查中均矢口否認前開犯行，被告甲○○辯
    稱：查獲當時伊係名佳美百貨土城店副店長，分店只負責販售，不負責訂貨，伊
    不清楚扣案商品來源，查扣之商品沒有標示廠牌，但有類似花紋，伊不知係仿冒
    商品云云。被告丙○○辯稱：扣案商品係向經銷商採購，在開放式賣場貨架上陳
    列販賣，不知係何廠牌，與上游供貨廠商之買賣合約均有訂明賣方保證商品之合
    法來源，無侵害他人專利權、著作權或商標權，如有違法情事，概由賣方負責云
    云。
三、然查前開事實，業經告訴代理人乙○○於警詢及偵查中指訴明確（見偵查卷第六
    十七頁），復有偵查卷附查獲現場照片十一張、鑑定證明書、商品估價報告書各
    一件、中華民國商標註冊證（商標註冊號數：00000000、00000000）二件、名佳
    美股份有限公司土城分公司營利事業登記證一件可稽，及如附表編號一至六所示
    之仿冒商品扣案可資佐證。按英商布拜里公司（Burberry Limited）係以格子花
    紋作為商標註冊登記圖樣，該品牌普遍用於衣服類、鞋襪類、帽類、領巾類、皮
    包類、提袋類、提箱類、皮夾類、皮箱類、傘類等商品，且於臺灣地區為一般社
    會大眾所熟知之品牌，被告二人自承經營百貨業已有十年以上資歷，對該品牌焉
    有不知之理，是彼等前開所辯，顯係事後飾卸之詞，尚不足採，本件事證明確，
    被告二人犯行均堪認定。
四、核被告丙○○、甲○○所為，均係犯商標法第八十二條之販賣仿冒商品罪。彼二
    人間有犯意之聯絡與行為之分擔，為共同正犯。又彼等先後多次販賣行為，時間
    緊接，犯罪構成要件相同，顯係基於概括犯意為之，均應依連續犯論以一罪，並
    均依法加重其刑。至其意圖販賣而陳列之低度行為，應為販賣之高度行為吸收，
    不另論罪。爰審酌被告二人連續販賣仿冒商標之商品，彼等犯罪之動機、目的、
    手段、次數、販賣仿冒品之數量與價格，被告丙○○係負責人，均由其下訂單，
    涉案情節較重，被告甲○○負責銷售，及犯罪後迄未能與告訴人達成和解等一切
    情狀，分別量處如主文所示之刑，並均諭知易科罰金之折算標準，以示懲儆。
五、扣案如附表編號一至六所示之仿冒商品，係被告等犯商標法第八十二條之罪所販
    賣之商品，依商標法第八十三條規定，不問屬於犯人與否均宣告沒收之。
六、聲請簡易判決處刑意旨另以：被告丙○○、甲○○明知附件二所示之商標圖樣，
    係英商布拜里公司向經濟部智慧財產局申請註冊商標，指定使用於商標法施行細
    則第四十九條第十八類及第二十五類之商品，現仍在專用期限內，竟未經布拜里
    公司之同意或授權，自九十三年一月間起，由被告丙○○以附表編號七所示價格
    購入後，交由被告甲○○以附表編號七所示價格售予不特定顧客，因認被告二人
    就附表編號七所示商品亦涉犯商標法第八十二條之罪嫌云云。惟查卷附英商布拜
    里公司（Burberry Limited）所取得之中華民國商標註冊證（商標註冊號數：00
    000000、00000000）二件所示之商品名稱中，並無枕頭類之商標註冊，並經告訴
    代理人乙○○確認英商布拜里公司並未就枕頭類商品申請註冊商標登記，是聲請
    意旨認被告二人就附表編號七所示之商品枕頭亦涉犯商標法第八十二條之罪嫌自
    有未洽，惟聲請意旨認此部分與前開有罪部分有裁判上一罪之連續犯關係，爰不
    另為無罪之諭知。又此部分既不構成犯罪，附表編號七所示之商品枕頭自亦不予
    宣告沒收，附此敘明。
七、依刑事訴訟法第四百四十九條第一項前段、第三項、第四百五十四條第二項、第
    四百五十條第一項，商標法第八十二條、第八十三條，刑法第十一條前段、第二
    十八條、第五十六條、第四十一條第一項前段，罰金罰鍰提高標準條例第二條，
    逕以簡易判決處刑如主文。
八、如不服本判決，得自收受送達之日起十日內向本院提出上訴狀，上訴於本院第二
    審合議庭（須附繕本）。
中　　　華　　　民　　　國　　　九  十  三　　年 　　九　 　月　  七 　 日
                                              法    官    談      虎
右正本證明與原本無異。
                                              書 記 官    陳  君  偉
中　　　華　　　民　　　國　　　九  十  三　　年 　　九　 　月　  七 　 日
附錄論罪科刑法條：
商標法第八十二條
  明知為前條商品而販賣、意圖販賣而陳列、輸出或輸入者，處一年以下有期徒刑、
  拘役或科或併科新臺幣五萬元以下罰金。
附表
 ┌──┬────────┬───┬──────┬──────┐
 │編號│  品      名    │ 數 量│  買  價    │  售  價    │
 │    │                │      │  新臺幣    │  新臺幣    │
 ├──┼────────┼───┼──────┼──────┤
 │ 一 │Burberry 零錢包 │ 47件 │99元至399元 │49元至99元  │
 ├──┼────────┼───┤            ├──────┤
 │ 二 │Burberry 化妝包 │ 95件 │            │  同  右    │
 ├──┼────────┼───┤            ├──────┤
 │ 三 │Burberry 手提包 │ 16件 │            │120元至150元│
 ├──┼────────┼───┤            ├──────┤
 │ 四 │Burberry 平口褲 │ 31件 │            │39元至59元  │
 ├──┼────────┼───┤            ├──────┤
 │ 五 │Burberry 掛帶   │ 71件 │            │99元至150元 │
 ├──┼────────┼───┤            ├──────┤
 │ 六 │Burberry 櫥包   │ 1件  │            │300元至399元│
 ├──┼────────┼───┤            ├──────┤
 │ 七 │Burberry 枕頭   │ 4件  │            │100元至150元│
 └──┴────────┴───┴──────┴──────┘
